【裁判字號】    99,訴,435
【裁判日期】    990630
【裁判案由】    違反毒品危害防制條例
【裁判全文】
臺灣嘉義地方法院刑事判決               99年度訴字第435號
公  訴  人  臺灣嘉義地方法院檢察署檢察官
被      告  甲○○
上列被告因毒品危害防制條例案件，經檢察官提起公訴（九十九
年度毒偵字第七七八號），本院合議庭裁定由受命法官獨任進行
簡式審判程序而為判決如下：
    主  文
甲○○施用第一級毒品，累犯，處有期徒刑捌月。
    事  實
一、甲○○前於民國九十一年間因施用毒品案件，經本院裁定強
    制戒治，移付執行後，因無繼續強制戒治之必要，復據本院
    裁定停止強制戒治，所餘期間付保護管束，九十二年十二月
    十日期滿未據撤銷，視為已執行完畢。前開強制戒治執行完
    畢後五年內，又於九十三年間因施用第一級毒品犯行，經本
    院九十四年度訴字第一一號判決判處有期徒刑十月，九十四
    年六月十七日確定。另於九十七年間因施用毒品案件，經本
    院九十七年度訴字第七九○號判決判處有期徒刑一年六月確
    定，九十七年十一月十三日確定，九十九年一月三十一日執
    行完畢。詎仍不知悔改，於九十九年四月十一日某時，在嘉
    義市不詳地點，以點燃內攙毒品之香菸並吸入所產生氣體方
    式，施用第一級毒品海洛因一次（人體代謝為嗎啡）。嗣於
    九十九年四月十二日下午一時四十五分許，警方經甲○○同
    意採集其尿液送驗，結果呈嗎啡陽性反應，始悉上情。
二、案經嘉義市政府警察局第一分局報告臺灣嘉義地方法院檢察
    署檢察官偵查起訴。
    理  由
一、本件被告甲○○所涉犯者為毒品危害防制條例第十條第一項
    法定刑為「六月以上五年以下有期徒刑」之施用第一級毒品
    罪，非死刑、無期徒刑、最輕本刑為三年以上有期徒刑之罪
    或高等法院管轄第一審案件。本院行準備程序中，被告就被
    訴事實為有罪之陳述，經告知簡式審判程序之旨，並聽取檢
    察官及被告之意見後，本院爰依刑事訴訟法第二百七十三條
    之一第一項裁定由受命法官獨任進行簡式審判程序。因此，
    本件簡式審判程序之證據調查依刑事訴訟法第二百七十三條
    之二規定不受同法第一百五十九條第一項、第一百六十一條
    之二、第一百六十一條之三、第一百六十三條之一及第一百
    六十四條至第一百七十條規定之限制，此合先敘明之。
二、事實欄記載之犯罪事實，為被告於審理時坦承不諱（本院卷
    第三十頁審判筆錄）。被告之尿液經警方採集送驗，呈嗎啡
    陽性反應結果，有長榮大學確認報告、自願採尿同意書、尿
    液姓名對照表等在卷可查（警卷第四頁至第六頁）。是被告
    自白與事實相符，事證明確，其施用毒品犯行堪以認定。
三、按海洛因係毒品危害防制條例第二條第二項第一款所定之第
    一級毒品。核被告所為，係犯毒品危害防制條例第十條第一
    項之施用第一級毒品罪。被告前於九十一年間因施用毒品案
    件，經本院裁定強制戒治，移付執行後，因無繼續強制戒治
    之必要，復據本院裁定停止強制戒治，所餘期間付保護管束
    ，九十二年十二月十日期滿未據撤銷，視為已執行完畢。前
    開強制戒治執行完畢後五年內，又於九十三年間因施用第一
    級毒品犯行，經本院九十四年度訴字第一一號判決判處有期
    徒刑十月，九十四年六月十七日確定等情，有卷附之臺灣嘉
    義地方法院檢察署刑案資料查註紀錄表、臺灣高等法院被告
    前案紀錄表可參（偵查卷前案卷宗，本院卷第三頁至第十四
    頁）。本件雖於強制戒治執行完畢五年後再犯，惟被告既於
    強制戒治執行完畢後五年內早已違犯施用毒品罪經法院科處
    刑罰確定，顯見施以觀察、勒戒或強制戒治，無法收其果效
    ，自無毒品危害防制條例第二十條所定「五年後再犯」付觀
    察、勒戒之除刑化規定適用之餘地，本件應依毒品危害防制
    條例第十條施用毒品犯罪處罰（最高法院九十五年度第七次
    刑事庭會議參照）。
四、被告持有第一級毒品之低度行為，應為施用第一級毒品之高
    度行為所吸收，不另論罪。另查，被告前於九十七年間因施
    用毒品案件，經本院九十七年度訴字第七九○號判決判處有
    期徒刑一年六月確定，九十七年十一月十三日確定，九十九
    年一月三十一日執行完畢，有上述前案紀錄可循，其受有期
    徒刑之執行完畢，五年以內故意再犯本件有期徒刑以上之罪
    ，為累犯，應依刑法第四十七條第一項加重其刑。
五、爰依被告之陳述（本院卷第三十一頁審判筆錄）及前開前案
    紀錄資料，審酌被告因身染毒癮施用毒品之犯罪動機及目的
    ；犯罪時未受明確之刺激；獨自一人點燃攙毒香菸施用毒品
    之犯罪手段；未婚，無子女，父母健在，與父母同住，一姐
    一妹一弟，之前擔任歌仔戲小生之生活狀況；有毒品、竊盜
    、詐欺、偽造文書等前科之品行；國中肄業之智識程度；本
    件係屬自戕行為，並無明顯被害人可言；施用毒品，無視國
    家查緝毒品之禁令，違反注意義務重大，對於國家社會具有
    潛在危險性；犯罪後尚能坦承犯行之態度等一切情狀，判處
    如主文所示之刑。
據上論斷，應依刑事訴訟法第二百七十三條之一第一項、第二百
九十九條第一項前段，毒品危害防制條例第十條第一項，刑法第
十一條前段、第四十七條第一項，判決如主文。
本案經檢察官王振名到庭執行職務。
中    華    民    國    99    年    6     月    30    日
                      刑事第一庭  法  官  張道周
以上正本證明與原本無異。
如不服本判決應於收受判決後10日內向本院提出上訴書狀，並應
敘述具體理由；其未敘述上訴理由者，應於上訴期間屆滿後20日
內向本院補提理由書（均須按他造當事人之人數附繕本）「切勿
逕送上級法院」。
中    華    民    國    99    年    6     月    30    日
                                  書記官  張菀純
附記本判決之論罪法條全文
毒品危害防制條例第十條第一項
施用第一級毒品者，處六月以上五年以下有期徒刑。

司法院資訊處製作；財團法人民間司法改革基金會備份。
